臺灣士林地方法院刑事裁定
111年度聲判字第27號
聲  請  人  張芝芳
代  理  人  黃柏嘉律師
            王秉信律師
被      告  何逸群


            陳昕白


上列聲請人因被告等業務過失致死案件，不服臺灣高等檢察署於
民國111年3月4日111年度上聲議字第2127號駁回聲請再議之處分
（原不起訴處分案號：臺灣士林地方檢察署110年度醫偵續字第1
號），聲請交付審判，本院裁定如下：
    主    文
聲請駁回。
    理    由
壹、程序部分：
    按告訴人不服上級檢察署檢察長或檢察總長認再議為無理由
    而駁回之處分者，得於收受處分書後10日內委任律師提出理
    由狀，向該管第一審法院聲請交付審判，刑事訴訟法第258
    條之1定有明文。本件聲請人即告訴人張芝芳以被告何逸群
    、陳昕白涉犯修正前刑法第276條2項之業務過失致死罪嫌，
    向臺灣士林地方檢察署（下簡稱：士林地檢署）提出告訴，
    經該署檢察官偵查後，以110年度醫偵字第3號為不起訴處分
    ，聲請人不服聲請再議，經臺灣高等檢察署（下簡稱：高檢
    署）檢察長認再議有理由，發回士林地檢署續行偵查，士林
    地檢署檢察官偵查後，仍以被告2人犯罪嫌疑不足，以110年
    度醫偵續字第1號為不起訴處分，聲請人聲請再議，經高檢
    署檢察長認再議為無理由，於民國111年3月4日以111年度上
    聲議字第2127號駁回再議之聲請。聲請人於同年月11日收受
    處分書後，委任律師於同年月21日具狀向本院聲請交付審判
    等情，有前揭士林地檢署檢察官不起訴處分書（醫偵卷第20
    至25頁、醫偵續卷第121至129頁）、高檢署檢察長命令（醫
    偵續卷第11、12頁）、高檢署檢察長駁回再議處分書、高檢
    署送達證書（高檢署卷宗第11至12、14頁）、刑事委任狀、
    刑事聲請交付審判狀上本院收狀日期戳章可憑（本院卷第3
    、13頁），揆諸前揭規定，聲請人向本院提起本件聲請，程
    序上核無不合。
貳、實體部分：
一、聲請人告訴意旨略以：被告何逸群、陳昕白分為臺北榮民總醫
    院(設臺北市○○區○○○0段000號，下稱臺北榮總)西醫一般科住
    院醫師、內科醫師，皆為從事醫療業務之人，病人呂鳳原為聲
    請人之夫，病人於108年3月27日至同年4月28日因發燒在臺北榮
    總住院，被告2人本應注意病人對於抗生素嚴重過敏之情形
    ，且無不能注意之情形，仍疏未注意及此，對病人使用不應使
    用之抗生素，且於使用前未經皮下試驗，病人因而產生抓癢
    及皮膚出現淺紅色之新症狀，終致病人於同年4月28日因藥物
    過敏而死亡，因認被告2人均涉犯修正前刑法第276條第2項
    之業務過失致死罪嫌。
二、本件聲請交付審判意旨略以：駁回再議處分書以「原不起訴
    處分書對於聲請人指訴被告等涉犯業務過失致死罪之罪嫌不
    足，業已敘述其所憑證據及證據取捨認定之心證理由，核其
    所為論斷說明，與卷證相符，並無違背一般經驗法則及論理
    法則之情事，其認事用法亦無何違誤。本處分書除引用原不
    起訴處分書之理由。另補充如下說明如下：1、本案被告等
    雖曾自承聲請人有提及死者即病人有抗生素過敏情形等語，
    依衛生福利部醫事審議委員會（下簡稱：醫審會）之鑑定結
    果，病人2次於萬芳醫院就診期間，曾接受抗生素Tazocin（
    期間107年12月25日至108年1月2日及1月27日至2月11日），
    然當時並無過敏情形之記載，於第2次住院時，2月20日發生
    過敏造成皮膚搔癢之情況，懷疑是doxycycline造成，有該
    鑑定報告可證，是病人是否有聲請人陳稱之抗生素過敏情形
    ，即非無疑；再病人係嚴重之肺炎合併敗血性休克暨瀰漫性
    血管內凝血死亡，有死亡證明書在卷可佐，則依病人嚴重之
    肺炎症狀，除抗生素療法外，有何其他有效之適當療法，為
    被告等應注意能注意而未予使用之情，聲請人並未提出具體
    之說明，自難以聲請人片面臆測即謂被告等之醫療行為有所
    疏失。2、證人葉陳璞證稱：伊於108年4月25日會診紀錄係寫
    到『suspect drug hypersensitivity reaction』中的『drug』
    泛指內服性引起的，包含所有的藥物，不單指醫院給予的，
    或是病人本身服用的藥物食物都有可能，這裡是為了跟其他接
    觸性的過敏反應做區隔，會診時伊並沒有確診病人紅疹之原
    因，伊只是提出意見等語。另證人即臺北榮總皮膚科醫師吳貞
    宜亦於偵查中證稱：所謂非特異性係指看到疹子無法說明原因
    為何，其餘部分均同證人葉陳璞所述等語。是本件依上開證
    人等就臺北榮總108年4月25日會診紀錄之記載，可知臺北榮總病
    程護理紀錄34頁所載『會診紀錄皮膚科會診囑藥物引起全身性紅
    疹』之意，僅是證人葉陳璞為與其他接觸性的過敏反應做區
    隔所寫，且依其診斷仍無從確認病人發生皮疹之原因，亦未
    確診為藥物過敏，則聲請人指稱係病人係因施打抗生素導致
    過敏而死亡乙節，尚難認屬真實。3、本案業已送醫審會鑑
    定，聲請人對鑑定過程及結果，均未具體提出何處有論述不
    符事實及醫療專業之處，而可認該鑑定有誤或有所不足，即
    無再委託他機關再為醫療鑑定之必要」等語作為其認定本件
    再議駁回之依據，惟前開論述實有違背經驗及論理法則之違
    誤；且證人葉陳璞證述：這裡是為了跟其他接觸性的過敏反
    應做區隔，會診時伊並沒有確診病人紅疹之原因等語，由上
    可知，病人之過敏反應僅能排除係接觸性引起，仍有使用抗
    生素藥物所致之可能性，且被告2人既得知病人有藥物過敏
    反應，疏未就其發生原因做進一步檢查，自有應注意而未注
    意之疏失。綜上，原偵查程序未詳盡調查之能事，懇請准於
    交付審判，以維正義等語。
三、按犯罪事實應依證據認定之，無證據不得認定犯罪事實，刑
    事訴訟法第154條第2項定有明文。又認定不利於被告之事實
    ，須依積極證據，苟積極證據不足為不利被告認定時，即應
    為有利被告之認定，不必有何有利之證據；再聲請人之告訴
    ，係以使被告受刑事訴追為目的，其陳述是否與事實相符，
    仍應調查其他證據以資審認，且事實之認定，應憑證據，如
    未能發現相當證據，或證據不足以證明，不能以推測或擬制
    方法以為基礎。次按刑事訴訟法第258條之1規定，告訴人得
    向法院聲請交付審判，揆其立法意旨，係法律對於「檢察官
    不起訴裁量權」制衡之一種外部監督機制，法院之職責僅在
    就檢察官所為不起訴之處分是否正確加以審查，藉以防止檢
    察機關濫權。是刑事訴訟法第258條之3第4項規定：「法院
    為交付審判之裁定時，視為案件已提起公訴。」則交付審判
    之裁定自以訴訟條件俱已具備，別無應為不起訴處分之情形
    存在為前提。依此立法精神，同法第258條之3 第3項規定法
    院審查聲請交付審判案件時「得為必要之調查」，其調查證
    據之範圍，自應以偵查中曾顯現之證據為限；而同法第260
    條對於不起訴處分已確定或緩起訴處分期滿未經撤銷者得再
    行起訴之規定，其立法理由說明該條所謂不起訴處分已確定
    者，包括「聲請法院交付審判復經駁回者」之情形在內，是
    前述「得為必要之調查」，其調查證據範圍，更應以偵查中
    曾顯現之證據為限，不得就聲請人新提出之證據再為調查，
    亦不得蒐集偵查卷以外之證據，否則，將與刑事訴訟法第26
    0條之再行起訴規定，混淆不清，亦將使法院兼任檢察官而
    有回復「糾問制度」之虞；且法院裁定交付審判，即如同檢
    察官提起公訴使案件進入審判程序，是法院裁定交付審判之
    前提，必須偵查卷內所存證據已符合刑事訴訟法第251條第1
    項規定「足認被告有犯罪嫌疑」檢察官應提起公訴之情形，
    亦即該案件已經跨越起訴門檻，否則，法院即應依同法第25
    8條之3第2項前段規定，以聲請無理由裁定駁回。
四、訊據被告2人於偵查時堅詞否認有何業務過失致人於死之犯
    行。
　㈠被告何逸群辯稱：聲請人有提到病人曾經對抗生素過敏，但沒
    有要求不得使用，我有跟聲請人表示會特別注意相關情形，
    也多次根據病人之病況來調整抗生素，以確保過敏不會發生，
    我看過聲請人提供病人在萬芳醫院之病歷，針對病人全身性
    紅疹除了找皮膚科會診外，還有找風濕免疫科會診，會診建
    議是避免使用不必要藥物及定時服用抗組織胺，同意使用類固
    醇，並注意潛在的風險，如果效果不好可以考慮皮膚切片，聲
    請人對於醫療處置的想法與我跟被告陳昕白有很大的落差，以
    正常呼吸器為例，氧氣是重要的維生治療，但是聲請人認為會
    影響他的吃飯、睡覺，聲請人拒絕的每個治療項目都有很難理解
    的原因，我花好幾小時跟聲請人解釋，但是都溝通無效，我不
    記得聲請人有無告知究竟餵了病人吃什麼，我只記得主要是在
    溝通醫療處置是否同意的問題等詞。
　㈡被告陳昕白辯稱：聲請人應該是有提過病人曾經對抗生素過
    敏，提及之內容就如被告何逸群所述，我跟被告何逸群會調
    整抗生素種類設法避免，但是抗生素的治療是必要的，因為病
    人有嚴重的肺炎合併敗血症感染，所以治療上無法不使用抗生
    素，聲請人曾經攜帶萬芳醫院之病歷給伊等看，但是上面並
    未提及病人有過敏情形，有提到紅疹，切片結果是血管病變
    ，如果病人在萬芳醫院有發生明確藥物過敏的話，一定會記
    載是什麼藥物導致的過敏，而且根據切片結果是血管病變，所
    以該份病歷不僅是沒有提到病人有藥物過敏情形，連過敏都未提
    及；而青黴素係一種抗生素，盤尼西林測試主要是排除青黴
    素所造成的嚴重過敏，當時的醫療常規要做這樣的測試，現
    在已經不用做了，病人曾於108年4月8日為青黴素皮下測試，而
    結果是陰性反應，表示病人使用跟青黴素結構類似的這類抗生
    素較無疑慮，所以我跟被告何逸群後來投放的抗生素主要也
    是這類的，但是也有換成其他的，這種測試只要做一次，其
    他種類之抗生素依照醫療常規不需要做，當時的醫療常規是這樣
    ，至於會不會過敏要看體質，由卷附病人照片觀之，醫他卷
    第14頁上方照片，病人嘴巴下方可以看到出血點，這就是瀰
    漫性出血之表徵，同卷第15頁可以看到原來的紅疹已經比較
    淡了，同卷第16頁的照片已經看不到紅疹，這些都是出血點，
    病人在治療過程中已經缺氧了，但是聲請人還是拒絕為病人使
    用正壓呼吸器，這樣會讓病人病況更嚴重，胰臟炎NPO之意思
    是指不能進食的意思，因為必須要讓胰臟休息，如果持續進
    食會持續分泌胰臟酵素，造成更嚴重的發炎，也會引起感染，
    會造成敗血症惡化；另死亡證明書上之死亡原因之所以記載
    疑似藥物過敏，係因為病人之皮疹原因很難確認，所謂藥物
    係將病人服用之食物、藥物均考量進去，而病人最後死亡原
    因是因為嚴重感染合併多重器官衰竭，雖然住院過程中產生
    皮疹，但是那不是病人死亡的原因，所謂的影響是因為出現
    皮疹之後，我們會考慮抗生素使用的情形去做調整，因為一
    旦出現皮疹，我們就必須考量藥物使用的情形，所以我們治療
    上有調整使用的藥物，會影響到治療的選擇，但我跟被告何
    逸群還是會選擇有足夠療效的藥物等語。　　
五、經查：
　㈠聲請人為病人之配偶，被告2人分別為臺北榮總一般科住院醫
    師、內科醫師，病人於108年3月27日至108年4月28日因發燒在
    臺北榮總住院，於108年4月28日7時許，因肺炎合併敗血性休
    克暨瀰漫性血管內凝血死亡等情，有戶役政連結作業系統（
    醫他卷第69頁）、臺北榮總出院病歷摘要（醫他卷第22至36
    頁）、病程護理紀錄（醫他卷第37至65頁）、死亡證明書（
    醫他卷第11頁）在卷可佐，上情亦為被告2人所不爭執，是
    此部分事實即堪認定。
　㈡又聲請人曾向被告2人提及病人有抗生素過敏之情事，此亦為
    被告2人所不爭執，參以病人於臺北榮總之出院病歷摘要，
    在病歷首頁註記（藥物過敏）欄位有填載「ULEXIN」等字（
    醫他卷第23、35頁），堪認聲請人確有告知被告2人病人有
    抗生素過敏之情形無訛。然病人於102年2月21日至同年月23
    日、同年3月28日至同年4月1日，曾在萬芳醫院住院就診，
    觀諸病人於萬芳醫院之中文病歷摘要（醫他卷第17頁），該
    病歷摘要記載：「…住院中施打預防性抗生素cephazolin並
    無藥物過敏之現象，直到102年4月1日出院時，因住院中有
    輕度發燒，給予口服抗生素Ulexin(Cephalexin)，102年4月
    2日因陰莖與陰囊水腫求治，懷疑是Ulexin引發，因此於102
    年4月10日門診回診時，於醫令系統過敏選項上註記」等詞
    明確。是從上開記載內容可知，病人曾施打抗生素cephazol
    in，但對cephazolin並無藥物過敏之現象，至於Ulexin部分
    ，僅是懷疑可能是導致病人過敏之原因，是病人是否真如聲
    請人所述對於抗生素過敏，要非無疑。
　㈢病人於108年4月25日住院期間，經住院醫師葉陳璞會診後，
    固記載「皮膚科會診囑藥物引起全身性紅疹」等詞（醫他卷
    第56頁），然上開文字記載內容之過程，亦經證人即原臺北
    榮總皮膚科住院醫師葉陳璞於偵查時證稱：我就當天看到的
    情形把我的意見用英文寫在會診單上，「suspect drug hyp
    ersensitivity reaction」中的「drug」泛指內服性引起的
    ，包含所有的藥物，不單指醫院給予的，或是病人本身服用
    的藥物、食物都有可能，這裡是為了跟其他接觸性的過敏反應
    做區隔，會診時伊並沒有確診病人紅疹之原因，我只是提出
    意見，當時不知道萬芳醫院切片結果，如果切出來是血管炎
    ，也不會影響判斷的結果，因為不確定是不是一樣的皮疹，
    且皮膚病變也是一種非特異性的皮膚反應，所謂非特異性的
    意思是通常不是由單一的原因或特定的原因造成，大多數由
    不明原因造成的等語明確（醫偵續卷第85、87頁）；證人即
    臺北榮總皮膚科主任醫師吳貞宜亦於偵查中證稱：所謂非特異
    性係指看到疹子無法說明原因為何，其餘部分均同證人葉陳璞
    所述等詞（醫偵續卷第87頁）。證人葉陳璞上開證述內容與
    醫審會認定病人過敏原因可能係藥物與食物一情相符，堪認
    證人葉陳璞上開證述內容為真，是本件依證人葉陳璞、吳貞
    宜之證述內容可知，上開臺北榮總病程護理紀錄所載「suspect
     drug hypersensitivity reaction（藥物引起全身性紅疹
    ）」之意，僅是證人葉陳璞為與其他接觸性的過敏反應做區
    隔所寫，且依其診斷仍無從確認病人發生皮疹之原因，亦未
    確診為藥物過敏，則聲請人以上開文字記載主張病人對於抗
    生素過敏一節，亦難認有理。
　㈣病人係因肺炎在臺北榮總住院，而施打抗生素為治療肺炎之
    建議用藥，此從病人於107年12月26日至108年1月4日，在萬
    芳醫院住院時仍係使用抗生素piperacillin治療外（醫他卷
    第18頁）；又於108年1月27日至同年3月19日，因肺炎等病
    在萬芳醫院住院，該院醫生對病人之治療方式仍係給予病人
    抗生素治療，此參以病人之中文病歷摘要記載：「治療方式
    ：肺炎：1/27給與經驗性抗生素治療（Tapimycin,Diflucan
    ），2/07根據痰液培養改為Mepem，另血液黴漿菌抗體陽性
    ，加上Doxycycline，但因皮膚癢，疑對Doxycycline過敏，
    將其改為Klaricid，皮膚癢仍有，再將Klaricid停止，皮膚
    癢改善，之後再度發燒，再給予Cravit後燒退，肺炎改善後
    停止Cravit」等情，有卷附該院中文病歷摘要（醫他卷第20
    、21頁）可證，此部分亦為醫審會鑑定書所肯認無訛（醫他
    卷第125頁），是被告2人稱病人有嚴重肺炎合併敗血症感染
    ，所以治療上無法不使用抗生素等詞，要屬可信。
　㈤再觀以病人之臺北榮總出院病歷摘要所載住院治療經過：「1
    .入急診加護病房後，病人以meropenem+teicoplanin+azith
    romycin，NTG和lasix治療…在相對穩定的情況下，病人轉到
    普通病房，原使用之抗生素於完成療程後逐步停藥。2.病人
    於108年4月8日出現發燒並伴有寒冷，研判有新的感染，以t
    aczocin治療，病人在108年4月10日下午出現低血壓，胸部X
    光影像顯示雙側瀰漫性浸潤，伴有右下肺部出現新的實質化
    ，研判為新的肺部感染合併敗血症，將抗生素調整為merope
    nem+teicoplanin，…在抗生素及其他治療之下進行治療，病
    患生命徵象逐漸穩定且C反應蛋白降低，在108年4月13日發
    現了皮疹的進展，考慮可能有藥物過敏且可能有抗藥性細菌
    的新感染，將抗生素改為tigecycline，…3.108年4月19日胸
    部X光影像顯示進行性兩側瀰漫性肺浸潤和實質化，將抗生
    素調整為ciprofloxacin和metronidazole，…4.108年4月22
    日，病人呈現有瀰漫性血管內凝血，休克和無尿的急性腎損
    傷，故將抗生素升階為doripenem…」等情，有出院病歷摘要
    可參（醫他卷第31、35頁），是從被告2人對病人投以抗生
    素之治療，其抗生素種類包括taczocin、meropenem、teico
    planin 、azithromycin、tigecycline、ciprofloxacin、m
    etronidazole、doripenem等抗生素，而使用抗生素治療病
    人係必須且不可或缺，業如前述，顯見被告2人確實有注意
    聲請人所述病人有抗生素過敏之情事，否則不會頻繁更換不
    同種類之抗生素藥物，是被告2人是否有聲請人所指之疏失
    ，要非無疑。
　㈥被告2人上開醫療行為經士林地檢署囑託醫審會調查後，該會
    認：「(四)大多數產生肺炎之原因，是吸入口腔或咽喉之細菌
    引起，故進食或服用藥物有可能是造成感染的來源之一。藥
    物及食物為過敏常見之原因，故多次餵食病人自行攜帶之食物
    及藥物，是有可能造成皮膚病變來源之一。…(六)108年3月27
    日病人因肺炎至臺北榮總住院，治療期間接受meropenem、t
    eicoplanin 、azithromycin、taczocin、tigecycline等抗
    生素藥物治療，皆為台灣2018肺炎治療指引所建議之藥物，
    故上述抗生素之使用，符合臨床合理之判斷，亦符合醫療常
    規。瀰漫性血管內凝血常見之原因為敗血症、惡性腫瘤或血
    癌、外傷、生產併發症及血管內溶血，與藥物過敏無關，並
    非使用抗生素產生藥物過敏所造成。(七)依病歷記載，病人
    於住院過程中所接受之抗生素治療，如前所述皆符合醫療常
    規，108年4月8日病人曾接受盤尼西林皮膚測試（penicilli
    n skin test，即青黴素皮下測試），其結果為陰性，且依
    台灣感染症學會所制定之建議，病人過去若無對盤尼西林之
    過敏史，無須常規給予盤尼西林皮膚測試，故並無發現本案
    醫師有應注意而未注意之疏失，或其他違反醫事人員應注意
    義務情事」等詞，有卷存該會鑑定書可佐（醫他卷第125、1
    26頁），是依上開鑑定內容可知，病人之皮膚病變原因可能
    係藥物或食物所造成，而被告2人對於聲請人所述病人有抗
    生素過敏之情事，並非毫無注意，其2人事前還為病人施以
    盤尼西林皮膚測試，其結果呈現陰性，則病人是否如聲請人
    所述對抗生素過敏而非其他因素所致，即堪質疑；佐以被告
    2人在發現病人施打抗生素後，病人之皮疹有變化，慮及可
    能係藥物過敏，即立刻更換其他種類之抗生素，顯見被告2
    人已善盡其注意義務甚明，是聲請人主張被告2人有應注意
    而未注意之過失云云，難認有據。
　㈦病人之死因為肺炎合併敗血症休克及瀰漫性血管內凝血，有
    前述死亡證明書可證；而本件經醫審會鑑定，其鑑定結果略
    以：「…(五)依病歷紀錄，108年4月8日至4月23日期間，病
    人及其家屬曾拒絕瓣膜手術、使用呼吸器、禁食與靜脈營養
    治療胰臟炎、雙向正壓呼吸器治療呼吸衰竭及血液透析治療
    腎衰竭等，然有嚴重三尖瓣逆流之病況，拒絕瓣膜手術治療
    會導致心衰竭及肺水腫惡化；有胰臟炎之病況，拒絕禁食會
    使胰臟分泌消化酶，可能使胰臟炎惡化；有呼吸衰竭之病況
    ，拒絕使用呼吸器可能會造成血氧不足及酸血症，進而導致
    心跳停止；有腎衰竭之病況，拒絕血液透析亦可能造成酸血
    症及肺水腫併血氧不足，進而導致心跳停止，故病人及家屬
    拒絕配合之醫療處置，是會有不利於病人病情進展之影響」
    等詞，有卷存鑑定書可稽（醫他卷第125頁）；兼衡證人即
    臺北榮總護理師賴玟卉於偵查中證稱：病人家屬經常拒絕醫院
    建議之醫療處置，但原因為何我不記得，病人於108年4月21日
    之護理紀錄係我所為，依據記載，我當時有見聞聲請人餵食病
    人葡萄紅色其他食物及藥物之情形，我問聲請人所餵食之物
    為何，聲請人表示是增強免疫之營養品，我也有告知聲請人
    病人不能吃東西，但是聲請人還是會繼續餵食等語（醫偵續
    卷第89、91頁）；再細繹病人住院期間之護理紀錄，內容記載
    聲請人分別於108年4月21日5時22分許餵食病人飲品，於108年
    4月22日18時29分許、108年4月23日16時9分許，向被告何逸群
    堅持要讓病人進食，於108年4月25日1時47分許，方同意不再
    自行灌食病人蜂蜜水等情，有病程護理紀錄可證（醫他卷第4
    3、47、49、50、52頁），暨聲請人於偵查時亦自承：（問
    ：為何醫生108年4月22日表示不行，你仍在108年4月23日堅持要
    用鼻餵管灌食及喝水？）答：因為我先生已經好幾天沒吃飯了
    ，我心疼。（問：4月8日到4月23日曾經多次為病人拒絕瓣
    膜手術、洗腎、靜脈注射利尿劑、使用正壓呼吸器、轉入加護
    病房原因為何？）答：一開始我不同意，我怕做這些醫療處置
    死的會更快，我放心不下，如果病人去加護病房我也不在身邊
    。後來醫生跟我說不做病人會出事我才同意，自始自終就是只
    有我照顧病人等語，有卷附詢問筆錄可佐（醫偵續卷第113
    、115頁），足徵本件病人產生過敏之結果存有多種成因，
    而聲請人在病人住院期間有餵食病人及拒絕配合被告2人所
    建議之醫療行為，聲請人餵食及拒絕配合醫療之處置，對病
    人病情有不利之影響，足見導致病人死亡之結果無法排除係
    「病人及家屬拒絕配合之醫療處置」之可能，佐以醫審會鑑
    定結論認「瀰漫性血管內凝血常見之原因為敗血症、惡性腫
    瘤或血癌、外傷、生產併發症及血管內溶血，與藥物過敏無
    關，並非使用抗生素產生藥物過敏所造成」，堪認病人之死
    亡與被告2人施打抗生素之行為無涉，是聲請人主張病人死
    亡是因為抗生素過敏所致云云，自非有據。
　㈧至死亡證明書上固記載「疑似藥物過敏」，然上開記載係在
    死亡證明書「其他對於死亡有影響之疾病或身體狀況（但與
    引起死亡之疾病或傷害無直接關係）」欄位內，堪認「疑似
    藥物過敏」部分與病人之死亡無直接因果關係，且此部分亦
    據被告陳昕白於偵查時陳述：因為皮疹如同葉醫師所述沒有
    辦法很明確的確定是什麼原因造成的，疑似的藥物是將所有
    他服用的食物、藥物都考慮進去，病人最後死亡的原因是因
    為嚴重感染合併多重器官衰竭，雖然住院過程中產生皮疹，
    但是那不是病人死亡原因等詞明確（醫偵續卷第77頁），而
    病人於住院期間確實有皮疹一情，有前述出院病歷摘要可佐
    （醫他卷第35頁），佐以證人葉陳璞前已證述無法確認病人
    紅疹的原因為何，而造成紅疹的原因包括病人服用的藥物、
    食物都有可能，此部分復為醫審會所肯認，而聲請人有違反
    被告2人醫囑而自行餵食病人、拒絕配合醫療之情事，聲請
    人上開行為有不利於病人病情之進展，亦如前所認定，是被
    告陳昕白在死亡證明書上記載「疑似藥物過敏」僅是真實反
    應病人身上之病癥，尚難執此遽認病人之死亡原因為施打抗
    生素過敏所致，而為被告2人不利之認定甚明。
六、綜上所述，本件聲請人指訴被告2人涉犯業務過失致人於死
    罪嫌，經本院細審全案卷證後，認依卷內現有證據所能證明
    被告2人涉案嫌疑程度，尚不足以跨過起訴之門檻。原士林
    地檢署檢察官不起訴處分書及高檢署駁回再議處分書中既已
    詳敘明其判斷理由及證據，並無違背經驗法則、論理法則及
    證據法則之情事，是士林地檢署檢察官及高檢署檢察長予以
    不起訴處分及駁回再議之聲請，於法並無違誤。聲請意旨上
    開指摘求予交付審判，均不足以動搖本件偵查結果，是本件
    聲請交付審判為無理由，應予以駁回。
據上論斷，應依刑事訴訟法第258條之3第2項前段，裁定如主文
。　　　　
中　　華　　民　　國　　111 　年　　5 　　月　　9 　　日
                  刑事第三庭  審判長法  官  蕭文學
　　　　　　　　　　　　　　　　　　法  官  李東益
　　　　　　　　　　　　　　　　　　法  官  林正忠
以上正本證明與原本無異
本裁定不得抗告。
                                    書記官  張佩旻
中　　華　　民　　國　　111 　年　　5 　　月　　10　　日